# 请教陈版：关于定期存款问题

提问人：一筐猪out 时间：2020-10-31 08:05:08
某公司在银行购买了两年期的定期存款 100 万元，定期存款利率3%，定期存款已质押给银行用于开具银行承兑汇票。开具的票据期限为 1 年，公司打算持有定期存款 1 年（定期存款最小存期是 1 年，最大存期是 2 年）。当票据到期时，公司会支取定期存款用于支付票据到期款。
问题 1 ：已质押的定期存款计入哪个科目？“其他货币资金”还是“其他流动资产”？原因？
很多拟IPO公司将定期存款放到了其他流动资产
问题 2 ：定期存款的利息计入哪个科目？“财务费用”还是“投资收益”？
问题 3 ：已质押的定期存款是否作为现金及现金等价物剔除？还是作为其他投资活动？定期存款是为了票据质押，是否也可以作为筹资活动？

回答人：chenyiwei
1 、由于预计持有期限为 1 年，故列报为“其他货币资金”或者“其他流动资产”两者均可接受。
2 、按照一般企业报表列报格式的通知及其解读，应列入“财务费用——利息收入”。
3 、已质押的定期存款不能随时用于支付，不属于现金及现金等价物。其存出时的现金流量作为其他投资活动。

提问人：一筐猪out 时间：2020-11-02 09:38:00
陈版，您好，关于问题 2 ，定期存款的利息可不可以计入投资收益？
该公司 一贯性都是计入投资收益。该事项 会不会影响IPO？

回答人：chenyiwei
保持一贯性即可，此问题一般理解不会重大到影响IPO的程度。